臺灣臺南地方法院刑事判決　　　　　　 96年度簡上字第238號
上　訴　人　臺灣臺南地方法院檢察署檢察官
被　　　告　甲○○
上列上訴人因被告傷害案件，不服本院96年度簡字第420號中華
民國96年3月19日第一審判決（聲請案號：96年度偵字第1331號
），提起上訴，本院管轄之第二審合議庭判決如下：
    主  文
原判決撤銷。
甲○○共同傷害人之身體，處拘役伍拾伍日，如易科罰金，以新
臺幣壹仟元折算壹日，減為拘役貳拾柒日，如易科罰金，以新臺
幣壹仟元折算壹日。
    事  實
一、甲○○於民國（下同）九十五年十二月六日凌晨四時三十分
    許，在臺南縣麻豆鎮○○路二七之一號「來來釣蝦場」前，
    因認乙○○對其出言不遜，竟夥同三、四名姓名年籍均不詳
    之成年男子，基於傷害之犯意聯絡，共同徒手毆打乙○○，
    致乙○○受有頭、右臉、前胸及腹部多處挫傷及瘀傷，雙側
    上肢多處擦挫傷等傷害。
二、案經乙○○訴由臺南縣警察局麻豆分局報請臺灣臺南地方法
    院檢察署檢察官偵查聲請簡易判決處刑。
    理  由
一、訊據被告甲○○對於其於上開時、地，徒手毆傷告訴人乙○
    ○之情承認無訛，惟辯稱：當時只有我一人毆打告訴人，其
    他在場朋友是勸阻我，並沒有打人云云。經查，上開犯罪事
    實，業經告訴人乙○○於審理中以證人身分到庭結證陳述明
    確（見簡上卷第三十至三十四頁），並有財團法人基督教長
    老教會新樓醫院診斷證明書一紙附卷可憑（見警卷第七頁）
    ，徵諸告訴人在上開「來來釣蝦場」前，亦有其他友人同在
    ，並未落單，復參以告訴人所受傷害，佈及全身，非僅一處
    ，顯見當時非僅被告一人毆打告訴人，方使告訴人難以抵擋
    或逃離現場，而遭受上開多處傷勢，故認告訴人所指遭受多
    人毆打之情為真，被告上開所辯，顯係迴護其他共犯或減輕
    其罪責之詞，不足採信；至於告訴人所稱其有脫肛云云，本
    院查無證據可資證明，難謂可採。是本件事證明確，被告共
    同傷害犯行洵堪認定，應依法論科。
二、(一)核被告甲○○所為，係犯刑法第二百七十七條第一項之傷
    害罪。被告與上開不詳之三、四名成年男子間，就本件犯行
    有犯意聯絡及行為分擔，應論以共同正犯。(二)上訴意旨以告
    訴人遭被告等人毆打，傷勢嚴重，甚至造成脫肛，痛苦不堪
    ，被告始終未供出共犯，亦未賠償告訴人，原審量刑過輕為
    由提起上訴。惟被告夥同共犯毆打告訴人、被告未供出共犯
    及未予賠償等情，業經原審核屬真實，並已採為量刑之基礎
    ，又本院無法認定告訴人有脫肛之情，業見前述，故原審以
    被告犯行明確，依刑法第二十八條、第二百七十七條第一項
    、第四十一條第一項前段，刑法施行法第一條之一第一項、
    第二項前段等規定，判處被告拘役五十五日之刑罰，並諭知
    易科罰金之折算標準，其認事用法均無不當，量刑亦稱妥適
    ，上訴人以上開理由提起上訴，委無可採。(三)然被告行為後
    ，中華民國九十六年罪犯減刑條例業於九十六年七月四日公
    布，於同年月十六日施行；本件被告犯罪時間在九十六年四
    月二十四日前，所犯合於中華民國九十六年罪犯減刑條例之
    減刑條件，應依法減其宣告刑二分之一，原判決未及適用減
    刑，顯有未合。上訴人所為上訴主張，雖無理由，原判決既
    有前開可議之處，自應由本院予以撤銷改判。(四)爰審酌被告
    坦承自己犯罪，且其無前科紀錄，有臺灣高等法院被告前案
    紀錄表及臺灣臺南地方法院檢察署刑案資料查註紀錄表各一
    份在卷可參，素行非惡，惟其僅因細故即對告訴人以暴力相
    加，犯罪之動機、目的及行為均不足取，又告訴人所受傷勢
    ，被告迄今未與告訴人達成和解等一切情狀，量處如主文第
    二項所示之刑，並諭知易科罰金之折算標準，以資懲儆。又
    被告係於九十五年十二月間為本件犯行，所犯合於中華民國
    九十六年罪犯減刑條例之減刑條件，應依該條例第二條第一
    項第三款、第九條之規定減其宣告刑二分之一（減輕後不滿
    一日之時間不予計入），併諭知易科罰金折算之標準。
據上論斷，應依刑事訴訟法第四百五十五條之一第一項、第三項
、第三百六十九條第一項前段、第三百六十四條、第二百九十九
條第一項前段，刑法第二十八條、第二百七十七條第一項、第四
十一條第一項前段，刑法施行法第一條之一第一項、第二項前段
，中華民國九十六年罪犯減刑條例第二條第一項第三款、第七條
、第九條，判決如主文。
本案經檢察官王  誠到庭執行職務。
中　　華　　民　　國　　96　　年　　9 　　月　　19　　日
   　　　　   刑事第八庭   審判長法  官  彭喜有
                                 法  官  李東柏
                                 法　官  盧鳳田
以上正本證明與原本無異。
不得上訴。
    　　　 　　　　　　　　　　　書記官　吳姁穗
中　　華　　民　　國　　96　　年　　9 　　月　　19　　日
附錄本件論罪科刑法條：
刑法第277條第1項：
傷害人之身體或健康者，處一年以下有期徒刑、拘役或一千元以
下罰金。
